臺灣新竹地方法院簡易庭裁定
111年度竹秩字第42號
移送機關    新竹市警察局第一分局
被移送人    鄭存家



上列被移送人因違反社會秩序維護法案件，經移送機關以民國11
1年9月1日竹市警一分社維字第1110021960號移送書移送審理，
本院裁定如下：
    主  文
鄭存家不罰。
    理  由
一、移送意旨略以：被移送人鄭存家明知無正當理由不得攜帶具
    有殺傷力之器械，竟於民國111年7月4日10時10分許，在新
    竹市○區○○街000巷0號2樓之206室，無正當理由攜帶具有殺
    傷力之器械，嗣新北市警察局板橋分局於前揭時間偵辦被移
    送人另案涉犯之詐欺案件時，持臺灣新北地方法院（下稱新
    北地院）111年度聲搜字第1006號搜索票至上址執行搜索時
    ，發現並查扣1把模擬槍，始查悉上情，因而認被移送人等
    有違反社會秩序維護法第63條第1項第1款規定之行為，爰依
    法移請法院裁處等語。
二、按犯罪事實應依證據認定之，無證據不得認定犯罪事實，上
    開規定於違反社會秩序維護法案件亦準用之，刑事訴訟法第
    154條第2項、社會秩序維護法第92條定有明文。又認定不利
    於被告之事實，須依積極證據，苟積極證據不足為不利被告
    之認定時，即應為有利於被告之認定，更不必有何有利之證
    據。而認定犯罪事實所憑之證據，雖不以直接證據為限，間
    接證據亦包括在內；然而無論直接或間接證據，其為訴訟上
    之證明，須於通常一般之人均不致有所懷疑，而得確信其為
    真實之程度者，始得據為有罪之認定，倘其證明尚未達到此
    一程度，而有合理之懷疑存在時，即無從為有罪之認定。又
    按依社會秩序維護法第45條第2項之規定，警察機關移請裁
    定之案件，該管簡易庭認為不應處罰為適當者，得逕為不罰
    之裁定。再者，社會秩序維護法第63條第1項第1款固規定「
    有左列各款行為之一者，處3日以下拘留或新臺幣3萬元以下
    罰鍰：一無正當理由攜帶具有殺傷力之器械、化學製劑或其
    他危險物品者。二…。」，然本條款之構成要件，須行為人
    客觀上有攜帶具有殺傷力之器械、化學製劑或其他危險物品
    之行為，且該攜帶係無正當理由，因而有危害於行為人攜帶
    所處時空之安全情形，始足當之，是倘移送機關所提出之相
    關事證不能證明被移送人行為符合上開要件，當即不能以此
    規定相繩，合先敘明。
三、移送機關認被移送人等涉有違反社會秩序維護法第63條第1
    項第1款之無正當理由攜帶具有殺傷力之器械，無非以被移
    送人之供述、搜索扣押筆錄、新北市政府警察局鑑驗書各1
    份為其依據等語。詢據被移送人堅決否認有何違反社會秩序
    維護法之行為，並辯稱：扣案之改造左輪空氣手槍1把是我
    所有，是我在玩具店買的，只是我已經玩壞放在我房間衣櫥
    上方很久等語。經查：
　㈠被移送人雖於111年7月4日10時10分許，因另案涉嫌詐欺而為
    新北市政府警察局板橋分局警員持新北地院所核發之111年
    度聲搜字第1006號搜索票，至新竹市○區○○街000巷0號2樓之
    206室居所執行搜索，並在該處衣櫥上方扣得其所有之左輪
    空氣手槍1把，業經被移送人坦承在卷（見本院卷第85頁至
    第97頁），核與在場之證人即被移送人女友曾芷芸於警詢中
    之證述（見本院卷第99頁至第107頁）大致相符，且有上開
    搜索票影本、新北市政府警察局板橋分局111年7月4日搜索
    扣押筆錄、扣押物品目錄表各1份（見本院卷第13頁、第15
    頁至第18頁、第19頁至第25頁）在卷可稽，是上開事實固堪
    以認定。
　㈡然上開扣案之左輪空氣手槍1把，經送請新北市政府警察局以
    檢視法、性能檢驗法、動能測試法進行鑑驗，鑑定結果略以
    ：送鑑手槍1支（槍枝管制編號：新北鑑0000000000號），
    認係氣體動力式槍枝，以拋棄式二氧化碳高壓氣體鋼瓶內氣
    體為發射動力，經操作檢視，槍枝儲氣裝置欠缺氣瓶旋扭，
    無法發射彈丸，依現狀不具殺傷力等語，此有新北市政府警
    察局111年8月10日新北警鑑字第1111523299號鑑驗書1份暨
    所附槍枝照片4張（見本院卷第7頁至第9頁）存卷足考，是
    該槍枝依其現狀以觀，並不具殺傷力，得否認為屬具殺傷力
    之器械已非無疑，加以上開左輪空氣手槍1把，係在被移送
    人之居所即新竹市○區○○街000巷0號2樓之206室衣櫥上方經
    警方搜索時所查扣，亦非被移送人將之攜帶在外時為警發覺
    ，是同難認被移送人客觀上有何「攜帶」扣案左輪空氣手槍
    之行為，或該持有行為有何危害所處時空安全之情形。
　㈢是以，本件移送機關所提上開事證，尚屬不能證明被移送人
    有上開移送處罰之行為，自不得逕依社會秩序維護法第63條
    第1項第1款之規定予以處罰，爰諸上揭規定，尚屬不能證明
    ，自應為不罰之諭知。
四、依社會秩序維護法第46條第1項、第45條第2項，裁定如主文
    。
中　　華　　民　　國　　111 　年　　9 　　月　　21　　日
                      新竹簡易庭  法  官  江宜穎
以上正本證明與原本無異。
如不服本裁定，得於裁定書送達之翌日起5日內，以書狀敘述理
由，提出於本簡易庭，向本院普通庭提起抗告。
中　　華　　民　　國　　111 　年　　9 　　月　　21　　日
                                  書記官  蕭妙如